Inventaris van het archief van het Nederlandse Gezantschap, later de Ambassade te Liberia (Monrovia), 1955-1974
Nationaal Archief, Den Haag
613.210.2 82
613.211.0 77
614 74
614 76
614.1 63
614.1 65
614.1 70
614.2 66
614.5 68
614.5 75
661.3 81
725 90
902 107
911 97
911 106
911.0 130
911.1 96
911.21 103
911.23 101
911.3 99
911.3 111
911.3 112
911.3 113
911.4 117
912 120
912 / 913.3 122
912 128
912 144
912.2 118
912.2 119
912.21 26
912.21 28
913.3 134
913.3 135
913.3 136
921 132
921.113 133
921.3 124
921.35 125
994 149
996 142
999.23 140
Concordans verwijzend naar het archief van de Nederlandse Ambassade in Liberia te Monrovia over de periode 1965 - 1974
6
7
8
9
10
14
158
02 137
02 139
10 23
152.01 25
24 44
24 45
24 46
271.1 38
271.1 39
271.1 40
271.1 41
271.1 42
271.2 34
271.2 35
271.2 36
271.2 37
281, 281.11 27
281, 281.11 30
281.11 29
311 50
317.1 49
333.4 51
333.4 52
553 60
553.024 84
554 56
554 57
600 86
610.3 71
610.30 80
610.32 138
611 88
612.1 87
612.221 89
613.210.2 83
613.211.0 78
613.211.0 85
614.1 64
614.2 67
614.5 69
614.50 72
614.50 73
810.3 93
812 91
812 92
902 108
911.1 109
911.21 104
911.23 102
911.3 131
911.30 100
911.30 110
912 121
912 123
912 127
912 129
912 145
912 155
912.2 116
912.22 33
912.3 47
913.3 156
913.3 157
921.352 126
996 143
996 151
996 15 3
996 159
996 160
996 16 1
998 148
999 146
999 147
999 152
999.23 141
999.25 150
Beschrijving van de series en archiefbestanddelen
- Algemeen, 0.
  - Agenda's van ingekomen en uitgegane stukken., 1954 - 1974; 1-10; 10 delen
    - 1954 - 1957 juli 29, 1
    - 1957 juli 30 - 1959 okt. 08, 2
    - 1959 okt. 09 - 1961 nov. 15, 3
    - 1961 nov. 16 - 1964 juni 10, 4
    - 1964 juni 11 - 1964, 5
    - 1965-1966, 6
    - 1967-1968, 7
    - 1969-1970, 8
    - 1971-1972, 9
    - 1973-1974, 10
  - Register op ingekomen en uitgegane stukken., 1957 - 1958; 11; 1 deel
  - Register op ingekomen en uitgegane koerierszendingen, zieken- en absentielijst, scheepsexpedities en aanmonsteringen., 1958 - 1960; 12; 1 deel
  - Indexen op ingekomen en uitgegane open-, code- en telexberichten en brieven aan het Nederlandse Ministerie van Buitenlandse Zaken en vice versa (accusatiekaarten)., 1959 - 1974; 13-14; 2 pakken
    - 1959-1964, 13
    - 1963-1974, 14
  - Dossierinventaris van het archief van het Nederlands Gezantschap, later de Ambassade in Liberia over de periode 1955 - 1964., 1983; 15; 1 omslag
- Organisatie, 1.
  - Stukken betreffende de organisatie van Nederlandse posten., 1954 - 1966; 16-21; 1 pak en 5 omslagen
    - Guinee, 1955 - 1964, 16
    - Liberia, 1954 - 1966, 17
    - Nigeria, 1956 - 1959, 18; pak
    - Senegal, 1956 - 1960, 19
    - Sierra Leone, 1957 - 1964, 20
    - Togo, 1955 - 1960, 21
  - Stukken betreffende het opstellen van rapporten met algemene en praktische gegevens over Liberia voor nieuwe medewerkers op een Nederlandse diplomatieke post (postrapporten)., 1955 - 1974; 22-23; 2 omslagen
    - 1955-1964, 22
    - 1965-1974, 23
  - Stukken betreffende het archiefbeheer., 1957 - 1964; 24; 1 omslag
  - Stukken betreffende het ontwikkelen en onderhouden van telegramverkeer., 1966 - 1974; 25; 1 omslag
- Protocol, 2.
  - Stukken betreffende de ontwikkelingen bij de diplomatie vertegenwoordigingen van Liberia, Guinee en Sierra Leone in het buitenland en vice versa., 1955 - 1974; 26-30; 5 omslagen
    - Vertegenwoordiging van Liberia in het buitenland en vice versa. 1955 - 1974, 26-27
      - 1955-1964, 26
      - 1966-1974, 27
    - Vertegenwoordiging van Guinee in het buitenland en vice versa. 1958 - 1974, 28-29
      - 1958-1964, 28
      - 1965-1974, 29
    - Vertegenwoordiging van Guinee, Liberia en Sierra Leone in het buitenland, 1970 - 1974, 30
  - Stukken betreffende aangelegenheden met betrekking tot het Nederlands Koninklijk Huis., 1957 - 1975; 31-42; 7 pakken en 5 omslagen
    - Staatsbezoeken aan Liberia. 1957 - 1975, 31-35
      - Prins Bernhard. 1957 - 1964, 31-32
        - 1957-1961, 31
        - 1957-1964, 32
      - Koningin Juliana en Prins Bernhard. 1968 - 1975, 33-35
        - Algemeen, 1968 - 1971, 33; omslag
        - Voorbereiding en bezoek, 1973 - 1974, 34; omslag
        - Evaluatie en afwikkeling, 1973 - 1975, 35
    - Huwelijken. 1965 - 1968, 36-37
      - Prinses Beatrix, 1965 - 1967, 36
      - Prinses Margriet, 1968, 37; omslag
    - Verjaardagen van koningin Juliana. 1965 - 1974, 38-39
      - 1965-1972, 38
      - 1973-1974, 39; omslag
    - Geboorten. 1967 - 1969, 40-42
      - Prins Willem-Alexander. 1967 - 1968, 40-41
        - 1967-1968, 40
        - 1968, 41
      - Prins Constantijn, 1969, 42; omslag
  - Stukken betreffende het aanbieden van de geloofs- en terugroepingsbrieven door Nederlandse ambassadeurs aan de staatshoofden van Liberia, Guinee en Sierra Leone., 1961 - 1975; 43-46; 1 pak en 3 omslagen
    - Guinee, Liberia, Sierra Leone, 1961 - 1962, 43; pak
    - Guinee, 1968 - 1975, 44
    - Liberia, 1967 - 1970, 45
    - Sierra Leone, 1965 - 1974, 46
  - Stukken betreffende het vertegenwoordigen van de belangen van Luxemburg in Liberia door Nederland., 1965 - 1975; 47; 1 omslag
- Juridische aangelegenheden, 3.
  - Stukken betreffende de nationaliteits- en huwelijkswetgeving van Liberia., 1957 - 1964; 48; 1 omslag
  - Stukken betreffende het verlenen van voorrechten aan buitenlandse diplomaten door Liberia., 1961 - 1973; 49; 1 omslag
  - Stukken betreffende de exploitatie van het continentaal plat door Liberia., 1967 - 1968; 50; 1 omslag
  - Stukken betreffende het behandelen van de schulden van de Liberiaanse ambassadeur in Nederland., 1967 - 1973; 51; 1 omslag
    Openbaarheid beperkt tot 1 januari 2049
  - Stukken betreffende het houden van een conferentie, op voorstel van de Verenigde Staten, over de vervuiling van arctische wateren buiten de nationale jurisdicties., 1970; 52; 1 omslag
- Aangelegenheden van openbare gezondheidszorg, 4.
  - Stukken betreffende het nemen van maatregelen inzake het uitbreken van hondsdolheid in Liberia., 1954 - 1963; 53; 1 omslag
- Verkeer en vervoer, 5.
  - Stukken betreffende luchtvaartaangelegenheden., 1955 - 1974; 54-57; 4 omslagen
    - Ontwikkelingen in de luchtvaart van Liberia, 1955 - 1964, 54
    - Koninklijke Luchtvaartmaatschappij (KLM), 1957 - 1964, 55
    - Regelgeving van Liberia, 1965 - 1974, 56
    - Beleid van Liberia inzake de luchtpiraterij, 1968 - 1974, 57
  - Stukken betreffende scheepvaartaangelegenheden., 1955 - 1974; 58-60; 1 pak en 2 omslagen
    - Nederlandse scheepvaartbelangen in Liberia, 1955 - 1964, 58; pak
    - Schepen onder Liberiaanse vlag. 1955 - 1974, 59-60
      - 1955-1964, 59
      - 1966-1974, 60
- Economie, arbeid, 6.
  - Stukken betreffende de economische belangen van Nederland in Liberia., 1954 - 1964; 61-62; 2 pakken
    - 1954-1964, 61
    - 1955-1964, 62
  - Stukken betreffende productie en consumptie in Liberia., 1954 - 1974; 63-73; 3 pakken en 8 omslagen
    - Rubbercultures. 1954 - 1973, 63-64
      - 1954-1963, 63
      - 1967-1973, 64
    - Land- en tuinbouw, 1955 - 1964, 65; pak
    - Bosbouw. 1956 - 1969, 66-67
      - 1956-1963, 66
      - 1966-1969, 67
    - Mijnbouw. 1957 - 1974, 68-69
      - 1957-1964, 68; pak
      - 1965-1974, 69; pak
    - Scheepsbouw, 1959 - 1960, 70
    - Havens, 1965 - 1972, 71
    - Industrie, 1965 - 1972, 72
    - Landbouw, 1969 - 1971, 73
  - Stukken betreffende de economische ontwikkelingen in Benin, Guinee en Niger., 1955 - 1964; 74-76; 1 pak en 2 omslagen
    - Benin (vroegere Dahomey), 1961 - 1963, 74
    - Guinee, 1955 - 1964, 75; pak
    - Niger, 1959 - 1962, 76
  - Stukken betreffende de wijziging van douanetarieven en invoerrechten door Liberia., 1955 - 1974; 77-78; 2 omslagen
    - 1955-1964, 77
    - 1965-1974, 78
  - Stukken betreffende het verlenen van technische en economische hulp door diverse landen aan Liberia., 1957 - 1974; 79-80; 2 pakken
    - 1957-1964, 79
    - 1965-1974, 80
  - Stukken betreffende stakingen in Liberia inzake de achterstelling van Liberiaanse werknemers tegenover buitenlandse werknemers., 1961 - 1964; 81; 1 omslag
  - Stukken betreffende de uitgave van handelsstatistieken door Liberia., 1961 - 1969; 82-83; 2 omslagen
    - 1961-1964, 82
    - 1965-1969, 83
  - Stukken betreffende de handelsboycot van Liberia tegen Zuid-Afrika., 1963; 84; 1 omslag
  - Stukken betreffende de West-Afrikaanse Economische Samenwerking (CEAO)., 1964 - 1975; 85; 1 omslag
  - Stukken betreffende het economische beleid van Liberia., 1965 - 1974; 86; 1 pak
  - Stukken betreffende de begrotingen van Liberia., 1966 - 1971; 87; 1 omslag
  - Stukken betreffende het als waarnemer bijwonen van vergaderingen van de Afrikaanse Ontwikkelings Bank., 1967 - 1973; 88; 1 omslag
  - Stukken betreffende de totstandkoming van een ontwerpovereenkomst tussen Liberia en Nederland ter vermijding van dubbele belastingheffing., 1968 - 1974; 89; 1 omslag
- Sociale aangelegenheden, 7.
  - Stukken betreffende de behandeling van een Nederlandse piloot van de Koninklijke Luchtvaartmaatschappij (KLM) door veiligheidsagenten van Liberia., 1964 - 1965; 90; 1 omslag
    Openbaarheid beperkt tot 1 januari 2041
- Culturele aangelegenheden, 8.
  - Stukken betreffende de organisatie van het onderwijs in Liberia., 1965 - 1974; 91; 1 omslag
  - Stukken betreffende het informeren van Liberia over het onderwijs in Nederland., 1967 - 1974; 92; 1 omslag
  - Stukken betreffende het schenken van fotokopieën van land- en zeekaarten aan Liberia ter gelegenheid van de Sesquicentennial Celebration Exhibition., 1971; 93; 1 omslag
- Staatkunde, landsverdediging, internationale organisaties, 9.
  - Staatkunde, 9.1.
    - Binnenlandse staatkunde, 9.1.1.
      - Stukken betreffende de binnenlandse ontwikkelingen in Burkina Faso, Guinee, Ivoorkust, Liberia, Niger en Sierra Leone., 1953 - 1974; 94-106; 2 pakken en 11 omslagen
        - Algemeen, 1960 - 1963, 94
        - Burkina Faso, 1960 - 1963, 95
        - Guinee. 1953 - 1964, 96-97
          - 1953-1964, 96
          - 1961-1964, 97
        - Ivoorkust, 1960 - 1963, 98; pak
        - Liberia. 1954 - 1974, 99-104
          - Algemeen, 1954 - 1964, 99
          - Binnenlandse politiek, 1965 - 1974, 100; pak
          - Kabinet en colleges van staat, 1955 - 1964, 101
          - Samenstelling van de kabinetten, 1966 - 1974, 102
          - Staatshoofd, president Tubman. 1956 - 1971, 103-104
            - 1956-1964, 103
            - 1967-1971, 104
        - Niger, 1960 - 1963, 105
        - Sierra Leone, 1959 - 1964, 106
      - Stukken betreffende het opstellen van jaarrapporten over Liberia., 1955 - 1972; 107-108; 1 pak en 1 omslag
        - 1955-1965, 107
        - 1966-1972, 108; pak
      - Stukken betreffende het uitbreiden tot 12 zeemijlen van de territoriale wateren van Liberia., 1967 - 1970; 109; 1 omslag
      - Stukken betreffende de dienstreizen van de Nederlandse ambassadeur in Liberia aan Sierra Leone en Guinee., 1971 - 1974; 110; 1 omslag
    - Buitenlandse betrekkingen, 9.1.2.
      - Stukken betreffende de binnenlandse politiek van diverse Afrikaanse landen., 1955 - 1961; 111-113; 3 omslagen
        - Nigeria, 1955 - 1961, 111
        - Togo, 1959 - 1961, 112
        - Mali, 1960 - 1961, 113
      - Stukken betreffende bezoeken., 1956 - 1971; 114-119; 1 pak en 5 omslagen
        - Bezoeken van hoogwaardigheidsbekleders uit Liberia aan Nederland. 1956 - 1964, 114-115
          - Algemeen, 1963 - 1964, 114
          - President Tubman, 1956 - 1964, 115
        - Bezoeken van hoogwaardigheidsbekleders uit diverse landen aan Liberia. 1957 - 1971, 116-117
          - Diverse landen, 1965 - 1971, 116
          - Papoea Nieuw-Guinea, 1957 - 1962, 117; pak
        - Bezoeken van hoogwaardigheidsbekleders uit diverse landen aan Guinee. 1959 - 1964, 118-119
          - Algemeen, 1960 - 1964, 118
          - China en de Sovjet-Unie, 1959 - 1960, 119
      - Stukken betreffende de politieke betrekkingen van Liberia met andere landen., 1956 - 1975; 120-129; 10 omslagen
        - Afrikaanse staten. 1958 - 1974, 120-121
          - 1958-1964, 120
          - 1965-1974, 121
        - Communistische landen. 1956 - 1974, 122-123
          - 1956-1964, 122
          - 1968-1974, 123
        - Egypte; blokkade van het Suezkanaal, 1956, 124
        - Frankrijk; atoomproeven in de Sahara, 1959 - 1960, 125
        - Israël, 1967 - 1973, 126
        - Niet-gebonden landen, 1965 - 1975, 127
        - Westerse landen. 1956 - 1974, 128-129
          - 1956-1964, 128
          - 1965-1974, 129
      - Stukken betreffende de politiek van Frankrijk inzake de Franstalige landen in West-Afrika., 1959 - 1964; 130; 1 pak
      - Stukken betreffende het verlenen van hulp aan Guinee-Bissau na de onafhankelijkheid door Nederland., 1970 - 1975; 131; 1 omslag
  - Landsverdediging, 9.2.
    - Stukken betreffende de organisatie van het leger van Liberia., 1959 - 1962; 132; 1 omslag
    - Stukken betreffende de aanschaf van kustbewakingsschepen door Liberia., 1964 - 1965; 133; 1 omslag
  - Internationale organisaties, 9.3.
    - Stukken betreffende de deelname van Liberia aan conferenties., 1954 - 1974; 134-139; 4 pakken en 2 omslagen
      - Afro-Aziatische Conferentie, 1954 - 1964, 134; omslag
      - Conferenties van Afrikaanse Staten. 1957 - 1962, 135-136
        - 1957-1962, 135
        - 1958-1961, 136
      - Diverse internationale congressen, 1965 - 1974, 137
      - West African Rice Development Conferences (WARDA) door Nederland en Liberia, 1969 - 1974, 138
      - Internationale ambassadeursconferenties, 1970 - 1974, 139; omslag
    - Stukken betreffende de relatie van Liberia, Guinee en Sierra Leone tot internationale organisaties., 1954 - 1975; 140-161; 4 pakken en 18 omslagen
      - Verenigde Naties (VN). 1954 - 1974, 140-153
        - Economic and Social Council (ECOSOC). 1954 - 1973, 140-141
          - 1954-1964, 140
          - 1965-1973, 141
        - Food and Agriculture Organization (FAO). 1955 - 1973, 142-143
          - 1955-1964, 142
          - 1965-1973, 143
        - Verzoeken aan Liberia, Guinee en Sierra Leone om steunverlening aan Nederlandse kandidaten voor het lidmaatschap van organisaties. 1956 - 1974, 144-148
          - VN. 1956 - 1974, 144-145
            - 1956-1963, 144
            - 1965-1974, 145
          - International Law Commission (ILC), 1966 - 1971, 146
          - United Nations Industrial Development Board (UNIDO), 1966 - 1972, 147
          - Uitvoerende Raad van de United Nations Educational, Scientific and Cultural Organization (UNESCO), 1966 - 1974, 148
        - Wereldgezondheidsorganisatie (WHO), 1957 - 1965, 149
        - Internationaal Gerechtshof te Den Haag, 1966 - 1971, 150
        - International Labour Organization (ILO), 1966 - 1973, 151
        - Deelname van Liberia, Guinee en Sierra Leone aan de 26e - 27e zitting van de Algemene Vergadering, 1971 - 1974, 152; pak
        - Internationaal Monetair Fonds (IMF), 1972 - 1973, 153
      - Deelname van Liberia, Guinee en Sierra Leone aan de activiteiten van het Permanente Hof van Arbitrage, 1960 - 1963, 154
      - Organization of African Unity (OAU). 1960 - 1974, 155-157
        - 1960-1974, 155; pak
        - 1965-1970, 156; pak
        - 1971-1974, 157; pak
      - Economic Cooperation in West Africa (ECA), 1965 - 1974, 158
      - Europese Economische Gemeenschap (EEG). 1965 - 1975, 159-161
        - Diplomatieke rapporten, 1965 - 1974, 159
        - Verslagen van handelsraden, 1965 - 1974, 160
        - Deelname aan conferenties, 1972 - 1975, 161